---
title: "Seazone Code Challenge - Data Science"
author: "Lucas Primo Luz"
date: "`r format(Sys.time(), '%d %B, %Y')`"
output: 
    html_document:
        number_selections: yes
        includes:
          in_header: "icon.html"
        toc: yes
        toc_float:
           collapsed: yes
           smooth_scroll: no

---

Importando pacote
```{r, warning=FALSE, message=FALSE}
library(dplyr)
library(knitr)
```

Importando os dados

```{r Importando os dados}
detalhes <- read.csv("desafio_details.csv", sep = ",")
preco <- read.csv("desafio_priceav.csv", sep = ",")
```

Corrigindo a acentuação dos bairros

```{r}

Encoding(detalhes$suburb) <- "UTF-8"

```

Agrupando as tabelas

```{r}

dados <- merge(preco,detalhes,by="airbnb_listing_id")

```


## 1.Ordene os bairros em ordem crescente de número de listings

Quantidade de listings por bairro

```{r}

num_listing <- tapply(dados$suburb, dados$suburb , FUN = length)

```

Ordenando os dados em ordem crescente

```{r}

( num_listing <- sort(num_listing) )

```

Gráfico do número de anúncios por bairro

```{r}

g_num_listing <- barplot(num_listing, 
        main = "Número de listings por bairro",
        xlab = "Bairros",
        ylab = "Quantidade de anúncios",
        ylim = c(0,200000),
        las = 1,
        col.lab = "gray47",
        col = c("royalblue1","gold1","orangered4","orange1","darkblue"),
        cex.lab = 0.7, cex.axis = 0.7, cex = 0.7,
        border = NA
)

text(x=c(g_num_listing), y=num_listing, labels=num_listing, 
     pos=3, cex = 0.8, col = "gray20")

```

## 2.Ordene os bairros em ordem crescente de faturamento médio dos listings

Filtrando os dados dos listings ocupados

```{r}

ocup <- dados[(dados$occupied == 0), ]


```

Calculando o faturamento dos Id's por bairro

```{r}

fat_por_bairro = tapply(ocup$price_string,list(ocup$airbnb_listing_id,ocup$suburb),sum)

```

as 5 primeiras linhas do faturamento

```{r}

kable(head(fat_por_bairro, 5))

```

Calculando o faturamento médio para cada Bairro removendo os NA

```{r}

( med_canasvieiras     = mean(na.omit( fat_por_bairro[,1])) )
( med_centro           = mean(na.omit( fat_por_bairro[,2])) )
( med_ingleses         = mean(na.omit( fat_por_bairro[,3])) )
( med_jerere           = mean(na.omit( fat_por_bairro[,4])) )
( med_lagoadaconceicao = mean(na.omit( fat_por_bairro[,5])) )

```

Agrupando as medias dos bairros

```{r}
( fat_med = c(med_canasvieiras,med_centro,med_ingleses,med_jerere,med_lagoadaconceicao) )

```

Ordenando o faturamento dos bairros em ordem crescente

```{r}
( fat_med = sort( round(fat_med, 2)) )

```

Gráfico do faturamento médio por bairro

```{r}

g_fat_med <- barplot(fat_med, 
                     main = "Faturamento médio dos listings por bairro",
                     ylab = "Faturamento médio (R$)",
                     ylim = c(0,30000),
                     las = 1,
                     names = c("Centro", "Lagoa da Conceição", "Canasvieiras", "Ingleses", "Jurerê"),
                     col.lab = "gray47",
                     col = c("royalblue1","gold1","orange1","darkblue","orangered4"),
                     cex.lab = 0.7, cex.axis = 0.7, cex = 0.7,
                     border = NA
)

text(x=c(g_fat_med), y=fat_med, labels=fat_med, 
     pos=3, cex = 0.8, col = "gray20")

```

## 3.Existem correlações entre as características de um anúncio e seu faturamento? 

removendo o NA dos listings ocupados

```{r}

ocup = na.omit(ocup)

```

Criando matriz do faturamento e seu respectivo id
```{r}
M_fat <- cbind(tapply(ocup$price_string,sort(ocup$airbnb_listing_id),sum),sort(unique(ocup$airbnb_listing_id)))

```

Nomeando as colunas

```{r}
colnames(M_fat) <- c("Faturamento", "airbnb_listing_id")

```

Agrupando a matriz do faturamento com os dados gerais ocupados

```{r}

faturamento <- merge(M_fat,ocup, by="airbnb_listing_id")
```

Para cálculo da correlação vamos unificar os id's

```{r}
fat_unico <- distinct(faturamento, 
         faturamento$airbnb_listing_id,
         faturamento$Faturamento,
         faturamento$number_of_bedrooms,
         faturamento$number_of_bathrooms,
         faturamento$star_rating,
         faturamento$number_of_reviews)

```


Correlação entre o faturamento e o número de quartos

```{r}

round(corfatnumquar <- cor(fat_unico$`faturamento$Faturamento`, fat_unico$`faturamento$number_of_bedrooms`), 2)

```

Correlação entre o faturamento e o número de banheiros

```{r}

round(corfatnumban <- cor(fat_unico$`faturamento$Faturamento`, fat_unico$`faturamento$number_of_bathrooms`), 2)

```

Correlação ente o faturamento e a avaliação (número de estrelas)

```{r}

round(corfatav <- cor(fat_unico$`faturamento$Faturamento`, fat_unico$`faturamento$star_rating`), 2)

```

Correlação entre o faturamento e a quantidade de comentários

```{r}

round( corfatnumcom <- cor(fat_unico$`faturamento$Faturamento`, fat_unico$`faturamento$number_of_reviews`), 2)

```

## 4.Qual a antecedência média das reservas?

Removendo os dados sem reserva

```{r}

reserv <- dados[(dados$booked_on != "blank"), ]

```

Transformando os dados no formato data

```{r}

reserv$booked_on <- as.Date(reserv$booked_on)
reserv$date <- as.Date(reserv$date)

```

Adicionando uma coluna na tabela com as antecedências das reservas em números de dias

```{r}

reserv$antec <- with(reserv, (reserv$date) - (reserv$booked_on))

```

Deixando em 2 casas decimais

```{r}

round( antec_media <- mean(reserv$antec), 2)

```

### a.Esse número é maior ou menor para finais de semana?


Adicionando uma coluna com os dias da semana

```{r}

reserv$dia_da_semana <- with(reserv, weekdays.Date(reserv$date, abbreviate = FALSE))

```

Cálculo da média da antecedência das reservas sendo sábado e domingo

```{r}

fim_semana <- tapply(reserv$antec, reserv$dia_da_semana == "domingo" | reserv$dia_da_semana == "sábado", mean)

```

```{r}

( fim_semana <- round(fim_semana,2) )

```

Gráfico da antecedência média das reservas nos finais de semana em relação aos dias da semana(segunda à sexta)

```{r}

g_fim_semana = barplot(fim_semana, 
        main = "Antecedência média das reservas entre \n os dias da semana e finais de semana",
        ylab = "Média de dias",
        ylim = c(0,40),
        las = 1,
        names = c("Dias da semana","Finais de semana"),
        col = c("tomato3","purple4"),
        cex.lab = 0.9, cex.axis = 0.8, cex = 1,
        border = NA
)

text(x=c(g_fim_semana), y=fim_semana, labels=fim_semana, pos=3)

```

Por curiosidade vamos ver se há diferença nas antecedências médias nos por cada dia da semana

Antecedência média por dia da semana

```{r}

antec_media_por_dia = tapply(reserv$antec, reserv$dia_da_semana , FUN = mean)

```

Ordenando os dados pelo dia em que a antecedência média da reserva é maior

```{r}

( antec_media_por_dia <- round(sort(antec_media_por_dia), 2))

```

Gráfico da antecedencia média por dia da semana

```{r}

g_antec_media_por_dia <- barplot(antec_media_por_dia, 
        main = "Antecedência média das reservas por dia da semana",
        #xlab = "Dia da semana",
        ylab = "Média de dias",
        ylim = c(0,40),
        las = 1,
        col.lab = "gray40",
        col = c("tomato3","tomato3","purple4","purple4","tomato3","tomato3", "tomato3"),
        cex.lab = 0.7, cex.axis = 0.7, cex = 0.7,
        border = NA
)
text(x=c(g_antec_media_por_dia), y=antec_media_por_dia, labels=antec_media_por_dia, 
     pos=3, cex = 0.8, col = "gray20")

```

